臺灣臺南地方法院柳營簡易庭民事判決
111年度營簡字第108號
原      告  陳順心
被      告  鄭富澤
上列被告因洗錢防制法等案件(本院110年度金訴字第167號、第2
85號、第295號、第459號)，經原告提起請求損害賠償之刑事附
帶民事訴訟（本院110年度附民字第299號），經刑事庭裁定移送
前來，本院於民國111年3月31日言詞辯論終結，判決如下：
    主  文
一、被告應給付原告新臺幣22萬元。
二、訴訟費用由被告負擔。
三、本判決第一項得假執行。但被告如以新臺幣22萬元為原告預
    供擔保，得免為假執行。
    事實及理由
壹、程序事項：按訴狀送達後，原告不得將原訴變更或追加他訴
    ，但請求之基礎事實同一、擴張或縮減應受判決事項之聲明
    者，不在此限，民事訴訟法第255條第1項第2款、第3款定有
    明文。原告起訴時，訴之聲明第一項原為「被告應給付原告
    新臺幣（下同）22萬元及自起訴狀繕本送達翌日起至清償日
    止，按週年利率百分之5計算之利息。」（附民卷第5頁）
　　；嗣於本院審理中，當庭撤回利息部分之請求，並減縮聲明
    為「被告應給付原告22萬元」，經核上述變更請求之基礎事
    實應屬同一，而性質屬於減縮應受判決事項之聲明，合於上
    述規定，應予准許。
貳、實體事項：　　
一、原告起訴主張：被告於民國109年10月間，由身分不詳，通
    訊軟體微信暱稱「老玩固」之人，告知被告倘提供金融帳戶
    並代為收取、提領款項，即可獲得經手金額百分之0.5之報
    酬，被告應「老玩固」之邀約，加入其所屬詐騙集團並擔任
    俗稱車手之工作。被告與「老玩固」及該詐騙集團其餘不詳
    成員間共同意圖為自己不法之所有，基於三人以上共同詐欺
    取財、洗錢之犯意聯絡，由被告於109年10月間將其所申設
    之中國信託商業銀行股份有限公司（下稱中信銀行）帳號00
    0000000000號帳戶（下稱本案帳戶）之網路銀行帳號及密碼
    提供給「老玩固」，由詐騙集團成員於109年10月19日晚上9
    時許，以通訊軟體LINE向原告佯稱原告中獎，但是要繳交手
    續費等語，致原告陷於錯誤，依指示於109年10月22日下午3
    時19分許匯款22萬元至本案帳戶，嗣被告依「老玩固」指示
    ，至中信銀行臨櫃將上述款項領出，並將款項於不詳地點交
    付給「老玩固」所指定之人，原告因而受有22萬元之財產上
    損害，為此，爰依侵權行為之法律關係，提起本件訴訟等語
    。並聲明：㈠被告應給付原告22萬元。㈡願供擔保，請准宣告
    假執行。
二、被告對原告之請求不爭執，僅稱因其自身罹癌，希望能調解
    降低賠償金額等語。
三、本院之認定：
　㈠按因故意或過失，不法侵害他人之權利者，負損害賠償責任
    ，民法第184條第1項前段定有明文。經查，原告主張其因被
    告上述提供帳戶供詐騙集團使用、提領款項交與詐騙集團其
    他成員之侵權行為，受有22萬元之財產上損害，而被告上述
    行為，經本院刑事庭認為被告涉犯三人以上共同犯詐欺取財
    罪，判處有期徒刑1年6月等事實，有本院110年度金訴字第1
    67號、第285號、第295號、第459號刑事判決在卷可稽（見
    調解卷），並經本院依職權調閱該案刑案卷宗確認無訛，復
    有原告於警詢中之證述、宜蘭信用合作社匯款回條影本、本
    案帳戶之開戶資料暨交易往來明細表、被告與詐騙集團成員
    「老玩固」之通訊軟體對話紀錄截圖在卷可稽，被告對原告
    之請求亦表示不爭執，本院綜合上述證據調查之結果及全辯
    論意旨，認為堪信原告之主張為真正。至被告雖表示希望能
    與原告調解等語，惟原告於本院審理中業已表明不願再行調
    解，且本案先前曾安排調解程序，然而被告並未到場，故應
    無再行安排之必要，附此說明。
　㈡綜上所述，原告主張依侵權行為損害賠償之法律關係，請求
    被告給付22萬元，為有理由，應予准許。
四、本件依民事訴訟法第427條第1項規定適用簡易訴訟程序，且
    為被告敗訴之判決，應適用民事訴訟法第389條第1項第3款
    規定，依職權宣告假執行。原告雖陳明願供擔保聲請假執行
    ，該聲請僅督促法院職權發動，爰不另為供擔保之諭知。本
    院並依民事訴訟法第392條第2項規定，依職權宣告被告預供
    擔保，得免為假執行。
五、本件係刑事附帶民事訴訟，而由本院刑事庭移送民事庭者，
    依刑事訴訟法第504條第2項之規定，免納裁判費，且至本件
    言詞辯論終結時，亦未發生其他訴訟費用，故無從確定訴訟
    費用之數額。惟依法仍應依民事訴訟法第78項規定，諭知訴
    訟費用之負擔，以備將來如有訴訟費用發生時，得以確定其
    數額，併予敘明。
六、訴訟費用負擔之依據：民事訴訟法第78條。　　
中　　華　　民　　國　　111 　年　　4 　　月　　29　　日
　　　　　　　　　柳營簡易庭  法　官  陳郁婷
以上正本證明與原本無異。
如不服本判決，應於判決送達後20日內，向本院提出上訴狀並表
明上訴理由，如於本判決宣示後送達前提起上訴者，應於判決送
達後20日內補提上訴理由書（須附繕本）。
如委任律師提起上訴者，應一併繳納上訴審裁判費。
中　　華　　民　　國　　111 　年　　4 　　月　　29　　日
                              書記官  謝靜茹